【裁判字號】    91,中簡上,501
【裁判日期】    920224
【裁判案由】    傷害
【裁判全文】
臺灣臺中地方法院刑事判決                      九十一年度中簡上字第五一號
    上  訴  人
    即  被  告  乙○○  男  三.
右上訴人因家庭暴力傷害案件，不服本院臺中簡易庭九十一年度中簡字第一八九八號
中華民國九十一年十月三十日第一審簡易判決（聲請簡易判決處刑案號：臺灣臺中地
方法院檢察署九十一年度偵字第一八四二七號），提起上訴，本院管轄之第二審合議
庭判決如左：
    主  文
上訴駁回。
    事  實
一、乙○○與丁○○二人原係夫妻關係，為家庭暴力防治法第三條第一款所稱家庭成
    員。乙○○於民國九十一年三月二十日凌晨一時許，在其臺中縣太平市○○○○
    街二六巷十一號住處，因酒後與蔡文涵發生言語衝突，竟基於傷害之犯意，與丁○○（涉嫌傷害部分，未據告訴）徒手互毆，致使丁○○在遭乙○○毆打後，受
    有頭部外傷合併輕微腦震盪、臉部挫傷併鼻出血及左上肢多處挫傷等傷害。
二、案經丁○○訴由臺中縣警察局霧峰分局報請臺灣臺中地方法院檢察署檢察官偵查
    後，聲請簡易判決處刑。
    理  由
一、(1)、訊據上訴人即被告乙○○固不否認：曾於右揭時地，與告訴人丁○○發生言
    語衝突之事實，但矢口否認有何傷害之犯行，辯稱：當日係因告訴人不讓其離去
    ，並出手毆打其，其始將告訴人推開。其並未拉扯告訴人，亦未毆打告訴人，且
    告訴人經其推開後，並未受傷云云。(2)、惟查：、上訴人於警詢時，已坦承：
    曾於右揭時地，因與告訴人發生言語衝突，其與告訴人二人進而互毆，致其與告
    訴人二人均有受傷。但因其未就醫，故並無法提出診斷證明書等語（參偵查卷第
    五頁、第六頁），核與告訴人於警詢、偵查、本院調查及審理時之指述相符，並
    有診斷證明書一紙在卷可稽，是被告於警詢時之自白應與事實相符。、至上訴
    人事後翻異前詞，於偵查中改辯稱：係因告訴人毆打其，其始與告訴人發生拉扯
    云云；復於本院調查及審理時，改辯稱：係因告訴人毆打並拉住其，其始將告訴
    人推開，並未與告訴人發生拉扯云云，除均與上開其於警詢時之自白不符外，且
    與告訴人前揭指述有悖，顯係上訴人事後卸責之詞，尚無足取。、又證人即上
    訴人之受僱人丙○○於本院調查時，固證稱：當日渠在場並未目睹上訴人毆打告
    訴人。係告訴人先毆打上訴人，經渠與在場之案外人即上訴人之受僱人甲○○一
    同勸架後，告訴人仍再度毆打上訴人云云，然渠所為證述核與證人甲○○於本院
    調查時，證稱：彼當日工作後很累，且已喝醉，故頭腦並不是很清楚。彼並未參
    與勸架，亦不知證人丙○○有無勸架等語，相互歧異。故證人丙○○上開證述，
    顯係事後與上訴人勾串所為迴護上訴人之詞，諉無足取，自不足據為上訴人有利
    之認定。、另證人即上訴人之父張子良與證人即上訴人之母張林鴛鴦二人當日
    係由上訴人通知後，始到場現場，故該二人均未目睹被告與告訴人互毆之情形，
    業據該二證人於本院調查時，證述無訛，是該二人之證詞亦均不足據為上訴人有
    利之認定。、綜上，上訴人上開所辯，尚無足取。本件事證明確，上訴人犯行
    已堪認定。
二、(1)、核上訴人所為，係犯刑法第二百七十七條第一項傷害罪。原審適用刑法第二
    百七十七條第一項、第四十一條第一項前段，罰金罰鍰提高標準條例第一條前段
    、第二條之規定，量處上訴人拘役三十日，併諭知易科罰金之折算標準，經核認
    事用法均無不當，量刑亦屬妥適。(2)、綜上所述，上訴人提起上訴，指摘原審判
    決不當，請求撤銷改判，經核為無理由，自應予駁回。
據上論斷，應依刑事訴訟法第四百五十五條之一第三項、第三百六十八條，判決如主
文。
中      華      民      國      九十二      年      二    月    二十四  日
                                臺灣臺中地方法院刑事第六庭
                                    審判長法官  梁  堯  銘
                                          法官  巫  淑  芳
                                          法官  唐  敏  寶
右正本證明與原本無異。
本件不得上訴。
                                        書記官
中      華      民      國      九十二      年      二    月    二十四  日
附錄本案論罪科刑法條
刑法第二百七十七條第一項
傷害人之身體或健康者，處三年以下有期徒刑、拘役或一千元以下罰金。


司法院資訊處製作；財團法人民間司法改革基金會備份。
